臺灣高雄地方法院民事裁定
110年度消債清字第213號
聲  請  人  湯麗雪（原名：邱湯麗雪）
0000000000000000

0000000000000000

0000000000000000

0000000000000000

上列當事人因消費者債務清理事件聲請清算，本院裁定如下：
    主  文
聲請人湯麗雪(原名：邱湯麗雪)自中華民國一一一年一月十九日
下午四時起開始清算程序。
命司法事務官進行本件清算程序。
    理  由
一、聲請意旨略以：伊有不能清償債務情事，前依消債條例規定
    ，向本院聲請清算，因未經前置協商程序，視其清算之聲請
    為法院調解之聲請，經移付調解程序，惟調解不成立。伊又
    未經法院裁定開始更生程序或許可和解或宣告破產，爰聲請
    清算等語。
二、按債務人不能清償債務或有不能清償之虞者，得依本條例所
    定更生或清算程序，清理其債務；債務人對於金融機構負債
    務者，在聲請更生或清算前，應向最大債權金融機構請求協
    商債務清償方案，或向其住、居所地之法院或鄉、鎮、市、
    區調解委員會聲請債務清理之調解；自債務人提出協商請求
    之翌日起逾30日不開始協商，或自開始協商之翌日起逾90日
    協商不成立，債務人得逕向法院聲請更生或清算；債務人於
    法院裁定開始更生程序或許可和解或宣告破產前，得向法院
    聲請清算；法院開始清算程序之裁定，應載明其年、月、日
    、時，並即時發生效力；法院裁定開始更生或清算程序後，
    得命司法事務官進行更生或清算程序；必要時，得選任律師
    、會計師或其他適當之自然人或法人1人為監督人或管理人
    ，消費者債務清理條例（下稱消債條例）第3條、第151條第
    1項、第153條、第80條前段、第83條第1項、第16條第1項分
    別定有明文。
三、經查：
(一)聲請人前於民國110年5月6日依消債條例向本院聲請清算，
    因未經前置協商程序，視其清算之聲請為法院調解之聲請，
    而移付調解程序，經本院以110年度司消債調字第335號受理
    ，於110年8月18日調解不成立，移回清算程序等情，業經本
    院依職權調閱上開卷宗核閱無訛。
(二)次查，聲請人於107年度至109年度各申報所得0元、2,000元
    (財團法人私立高雄醫學大學附設中和紀念醫院薪資所得)、
    0元，名下有自父親繼承取得未設定抵押之公同共有房屋1筆
    市場攤位1筆土地3筆，現值共計989,581元，以應繼分4分之
    1換算聲請人之財產價值約為247,395元，勞工保險原投保於
    高雄市餐飲業職業工會，已於84年10月16日退保；又聲請人
    自陳自108年1月起迄今以時薪新臺幣(下同)160元計算，每
    次3小時500元，每週約2次1,000元，領取現金方式，分別受
    雇於黃廉修、陸鳳蘭、余安洲、林宗儀等人打零工，工作內
    容為清掃住家的臨時清潔工，無固定工作地點，每月收入約
    12,000元；另現租金補助每月領3,200元，未領取其他補助
    或給付等情，有財政部高雄國稅局107年至109年綜合所得稅
    各類所得資料清單及財產歸屬資料清單（見本院109年度消
    債清字第102號卷(下稱前卷）第3頁、第12至14頁）、財政
    部中區國稅局雲林分局函附遺產稅核定通知書（見本院110
    年度消債清字第213號卷(下稱卷)第32至33頁）、調解程序
    筆錄（見本院110年度司消債調字第335號卷(下稱調卷)第11
    2至背面頁）、財產及收入狀況說明書(前卷第9至11頁)、債
    權人清冊（前卷第15至18頁）、戶籍謄本（前卷第20頁）、
    勞工保險被保險人投保資料表（前卷第57至背面頁）、個人
    商業保險查詢結果表（前卷第59至60頁）、財團法人金融聯
    合徵信中心前置協商專用債權人清冊（前卷第6至8頁）、信
    用報告（前卷第4至5頁）、社會補助查詢表（前卷第31至33
    頁）、租金補助查詢（前卷第34頁）、勞動部勞動力發展署
    高屏澎東分署函（卷第34頁）、勞動部勞工保險局函（前卷
    第53頁）、收入切結書（前卷第58頁、卷第17頁）、存簿（
    前卷第61至65頁）、健保查詢（前卷第88頁）、家族系統表
    （前卷第83頁）、斗六市○○段0000地號744建號土地建物登
    記第一類謄本（前卷第84至85頁）、屏東市○○○段○○段000地
    號、310-41地號土地登記第一類謄本（前卷第85至86頁）、
    聲請人110年5月31日補正狀（前卷第55至56頁）、財團法人
    私立高雄醫學大學附設中和紀念醫院函（前卷第54頁）、聲
    請人110年9月22日補正狀（卷第11頁）、108年5月迄今收入
    明細表（卷第16頁）、黃廉修民事函覆狀（卷第12、21頁）
    、陸鳳蘭民事函覆狀（卷第13、24頁）、余安洲民事函覆狀
    （卷第14、22頁）、林宗儀民事函覆狀（卷第15、23頁）、
    屏東縣屏東地政事務所函附土地謄本、異動索引及土地登記
    申請書全卷資料影本（卷第40至64頁)、雲林縣斗六地政事
    務所函附分割繼承登記申請書及建物查詢資料及異動索引電
    子檔（卷第65至77頁）、聲請人110年12月8日民事補正狀(
    卷第78頁)等附卷可參。依聲請人上述工作、收入情形，認
    以聲請人自陳每月工作收入12,000元及租金補助3,200元合
    計15,200元，核算其現在償債能力之基礎，堪認妥適。
(三)關於聲請人個人日常必要支出部分，聲請人主張每月支出14
    ,475元（包含每月分擔房屋租金4,500元）乙情，並提出租
    賃契約（前卷第66至69、79至82頁）、房租給付證明（前卷
    第70至78頁）為證。按債務人必要生活費用，以最近一年衛
    生福利部或直轄市政府所公告當地區每人每月最低生活費一
    點二倍定之，清債條例第64條之2第1項定有明文。本院參酌
    衛福部社會司所公告111年度高雄市最低生活費為14,419元
    ，1.2倍即17,303元，聲請人主張每月必要支出約14,475元
    ，尚屬合理，應予採計。
(四)綜上所述，以聲請人現每月收入15,200元為其償債能力基準
    ，扣除個人必要生活費14,475元後，餘725元，而聲請人目
    前負債總額為9,890,750元（參調卷第28頁、29至32頁、33
    至35頁、36至51頁、72至82頁、82頁、83至86頁、87至89頁
    、91至98頁、99至110頁，包含：台北富邦銀行、國泰世華
    銀行、聯邦銀行、元大銀行、玉山銀行、台新銀行、日盛銀
    行、匯誠第一資產管理股份有限公司、長鑫資產管理股份有
    限公司、元大國際資產管理股份有限公司、新加坡商艾星國
    際有限公司台灣分公司），扣除聲請人繼承之土地、房屋及
    市場攤位應有財產現值，以每月所餘按月攤還結果，需約1,
    108.4年【計算式：(9,890,750－247,395) ÷ 725 ÷ 12 ≒1,1
    08.43】始能清償完畢，堪認聲請人確有不能清償債務之情
    事，則聲請人向本院聲請清算，應予准許，爰命司法事務官
    進行本件清算程序。
四、依消債條例第11條第1項、第83條第1項、第16條第1項，裁
    定如主文。
中　　華　　民　　國　　111 　年　　1　　月　　19　　日
                  民事庭　法　官  　賴寶合
以上正本係照原本作成。
本裁定不得抗告。
中　　華　　民　　國　　111 　年　　1　　月　　19　　日
                          書記官    胡美儀